臺灣臺北地方法院刑事裁定　
111年度聲字第1354號
聲  請  人  臺灣臺北地方檢察署檢察官
受  刑  人  蔡証憲



上列聲請人因對受刑人數罪併罰有二裁判以上，聲請定其應執行
之刑（111年度執聲字第1210號），本院裁定如下：
    主  文
蔡証憲所犯如附表編號1至4、7至8所示之罪刑，應執行有期徒刑
壹年拾月，如易科罰金，以新臺幣壹仟元折算壹日。
其餘聲請駁回。
    理  由
一、聲請意旨略以：受刑人蔡証憲因如附表所示案件，先後經判
    決確定如附表所示之刑，應依刑法第53條及第51條第5款規
    定，定其應執行之刑，爰依刑事訴訟法第477條第1項聲請裁
    定定其應執行之刑等語。
二、准許部分
㈠、按數罪併罰，有二裁判以上者，依第51條之規定，定其應執
    行之刑；宣告多數有期徒刑者，於各刑中之最長期以上，各
    刑合併之刑期以下，定其刑期，刑法第53條及第51條第5款
    分別定有明文。次按犯最重本刑為5年以下有期徒刑以下之
    刑之罪，而受6月以下有期徒刑或拘役之宣告者，得易科罰
    金；第1項規定，於數罪併罰之數罪均得易科罰金，其應執
    行之刑逾6月者，亦適用之，刑法第41條第1項前段及第8項
    亦分別定有明文。又刑事訴訟法第370條第2項、第3項，已
    針對第二審上訴案件之定其應執行之刑，明定有不利益變更
    禁止原則之適用；而分屬不同案件之數罪併罰有應更定執行
    刑之情形，倘數罪之刑，曾經定其執行刑，再與其他裁判宣
    告之刑定其執行刑時，在法理上亦應同受此原則之拘束。亦
    即，另定之執行刑，其裁量所定之刑期，不得較重於前定之
    執行刑加計後裁判宣告之刑之總和（最高法院111年度台抗
    字第1099、1120號裁定意旨參照）。
㈡、經查，受刑人因附表編號1至4、7至8所示案件，先後經法院
    判決如附表編號1至4、7至8所示之刑確定在案，而附表編號
    7至8所示案件為上開案件中最後審理事實諭知判決者，本院
    並為諭知附表編號7至8所示判決之法院等節，有附表編號1
    至4、7至8所示案件判決書（臺灣臺北地方檢察署111年度執
    聲字第1210號卷［下稱執行卷］第35至41頁、本院111年度聲
    字第1354號卷一［下稱本院卷一］第27至45頁）、臺灣高等法
    院被告前案紀錄表（本院卷一第13至20頁）在卷可稽，是本
    院為附表編號1至4、7至8所示案件犯罪事實最後判決之法院
    。再者，附表編號1所示判決為附表編號1至4、7至8所示判
    決中首先確定之判決，而受刑人犯附表編號2至4、7至8所示
    之罪，其犯罪時間均係於附表編號1所示案件之判決確定日
    期前等情，亦經本院核閱前揭各該案件判決書及臺灣高等法
    院被告前案紀錄表無訛。又附表編號1至4所示罪刑雖業經臺
    灣高等法院以110年度聲字第2539號裁定定應執行刑為有期
    徒刑1年6月確定，附表編號7至8所示罪刑亦經本院以110年
    度審簡字第1826號判決定應執行刑為有期徒刑5月確定，此
    有上開裁定（執行卷第11至14頁）、附表編號7至8所示案件
    判決書、臺灣高等法院被告前案紀錄表附卷可參，然本案聲
    請係增加經另案裁判確定合於數罪併罰規定之其他犯罪後，
    聲請本院就全部各罪合併定應執行刑，並非僅就已定應執行
    刑確定之部分犯罪抽離而重複與他罪定應執行刑，是本案聲
    請並無違反一事不再理原則之情形。從而，聲請人就附表編
    號1至4、7至8所示罪刑聲請本院裁定定應執行刑，經核尚無
    不合，應予准許。
㈢、爰本於罪責相當之要求，審酌受刑人所犯附表編號1至4、7至
    8所示各罪之犯罪類型、態樣、侵害法益、犯罪時間及行為
    動機等定執行刑情狀，兼衡受刑人違反規定之嚴重性及所犯
    數罪整體非難評價，綜合斟酌受刑人犯罪行為之不法與罪責
    程度、對其施以矯正之必要性、定應執行刑之外部性界限及
    內部性界限，及受刑人於本院訊問程序中對於附表編號1至4
    、7至8所示案件定應執行刑表示無意見（本院111年度聲字
    第1354號卷二［下稱本院卷二］第30頁）等節，就其所犯附表
    編號1至4、7至8所示之各罪，裁定定其應執行之刑如主文所
    示。又本案所定應執行刑雖已逾6月，而附表編號1所示之罪
    刑宣告，亦漏未諭知易科罰金之折算標準，然受刑人所犯附
    表編號1至4、7至8所示各罪既均符合得易科罰金之規定，則
    揆諸前揭規定，本院仍應就本案所定應執行刑諭知易科罰金
    之折算標準。
三、駁回部分
㈠、按裁判確定前犯數罪者，併合處罰之，但如為得易科罰金之
    罪與不得易科罰金之罪，不在此限；前項但書情形，受刑人
    請求檢察官聲請定應執行刑者，依第51條規定定之，刑法第
    50條第1項但書第1款及第2項分別定有明文，是受刑人就得
    易科罰金之罪與不得易科罰金之罪，有權請求檢察官聲請法
    院合併定應執行刑。至受刑人已請求定應執行刑後，得否撤
    回其請求及撤回之期限為何，雖法無明文，然鑑於該規定係
    賦予受刑人選擇權，以維其受刑利益，並非科以選擇之義務
    ，是在其行使該請求權後，自無不許撤回之理，惟為避免受
    刑人於裁定結果不符其期望時，即任意撤回請求，而濫用請
    求權，應認若裁定已生效，受刑人即應受其拘束，無許其再
    行撤回之理，以免影響國家刑罰權之具體實現，以及法安定
    性之維護（最高法院111年度台抗字第1055號裁定意旨參照
    ）。
㈡、經查，受刑人因附表編號5至6所示案件，雖先後亦經法院判
    處如附表編號5至6所示之刑確定，有上開案件判決書（執行
    卷第15至28頁）、臺灣高等法院被告前案紀錄表（本院卷一
    第13、14至15頁）存卷足按，然附表編號1至4、7至8所示案
    件為得易科罰金之案件，而附表編號5至6所示之罪則均係刑
    法第339條之4第1項第3款以網際網路對公眾散布而犯詐欺取
    財罪，為最重法定本刑逾有期徒刑5年而不得易科罰金之罪
    ，是揆諸前揭規定，除經受刑人請求檢察官聲請定應執行刑
    外，檢察官不得逕就附表編號5至6所示罪刑，與附表編號1
    至4、7至8所示罪刑，合併聲請定應執行刑。又受刑人雖曾
    於民國111年8月9日就附表所示全部罪刑，請求檢察官聲請
    定應執行刑，此有臺灣臺北地方檢察署依102年1月23日修正
    之刑法第50條調查受刑人是否聲請定應執行刑調查表在卷可
    參（執行卷第9頁），然受刑人嗣已於本院訊問程序中陳稱
    ：因為我有部分案件想要透過易科罰金之方式處理，所以我
    想撤回先前定應執行刑之請求等語（本院卷二第30頁），是
    依上揭說明，受刑人所犯如附表編號5至6所示罪刑，即不得
    與受刑人所犯如附表編號1至4、7至8所示罪刑併合處罰。另
    附表編號5至6所示罪刑之易刑條件固然相同，均屬不得易科
    罰金、但得易服社會勞動之罪，惟附表編號5至6所示案件犯
    罪事實最後判決之法院並非本院，是本院亦無從單獨就附表
    編號5至6所示罪刑定應執行刑，附此敘明。
㈢、綜上所述，聲請人聲請本院就受刑人所犯如附表編號5至6所
    示罪刑，與其餘附表所示罪刑定應執行刑，於法未合，此部
    分之聲請應予駁回。
四、依刑事訴訟法第220條、第477條第1項，刑法第53條、第51
    條第5款、第41條第1項前段、第8項，裁定如主文。
中　　華　　民　　國　　111 　年　　10　　月　　5 　　日
　　　　　　　　　刑事第九庭  法　官　黃柏家
以上正本證明與原本無異。
如不服本裁定，應於裁定送達後5日內向本院提出抗告狀。因疫
情而遲誤不變期間，得向法院聲請回復原狀。
                              書記官　胡國治 
中　　華　　民　　國　　111 　年　　10　　月　　5 　　日
附表：受刑人蔡証憲定應執行刑案件一覽表
編　　　　　號  1 2 3 罪　　　　　名  竊盜 偽造文書 竊盜 宣　　告　　刑  共2罪，各處有期徒刑6月 有期徒刑2月，如易科罰金，以新臺幣1,000元折算1日 有期徒刑6月，如易科罰金，以新臺幣1,000元折算1日 犯　罪　日　期  107年12月8日前某日、107年12月8日 108年5月8日至108年6月16日 108年8月27日 偵查(自訴)機關 年　度　案　號  新北地檢109年度偵字第8093號 新北地檢109年度偵字第1113號、109年度調偵字第589號 新北地檢109年度偵字第1113號、109年度調偵字第589號 最　後 事實審 法　　院 新北地院 臺灣高院 臺灣高院  案　　號 109年度審簡字第904號 109年度上訴字第4404號 109年度上訴字第4404號  判決日期 109年11月9日 110年2月18日 110年2月18日 確　定 判　決 法　　院 新北地院 臺灣高院 臺灣高院  案　　號 109年度審簡字第904號 109年度上訴字第4404號 109年度上訴字第4404號  判　　決 確定日期 109年12月23日 110年3月27日 110年3月27日  備註   編號1至4經臺灣高等法院110年度聲字第2539號裁定定應執行刑為有期徒刑1年6月，如易科罰金，以新臺幣1,000元折算1日   

編　　　　　號  4 5 6 罪　　　　　名  偽造文書 詐欺 詐欺 宣　　告　　刑  共2罪，各處有期徒刑3月，如易科罰金，均以新臺幣1,000元折算1日 有期徒刑6月 有期徒刑6月 犯　罪　日　期  108年8月29日至108年8月30日 108年4月19日 107年10月11日 偵查(自訴)機關 年　度　案　號  新北地檢109年度偵字第1113號、109年度調偵字第589號 新北地檢109年度調偵字第93號 臺中地檢108年度偵字第5484號 最　後 事實審 法　　院 臺灣高院 臺灣高院 中高分院  案　　號 109年度上訴字第4404號 109年度上訴字第4157號 110年度上訴字第703號  判決日期 110年2月18日 110年2月24日 110年9月22日 確　定 判　決 法　　院 臺灣高院 臺灣高院 中高分院  案　　號 109年度上訴字第4404號 109年度上訴字第4157號 110年度上訴字第703號  判　　決 確定日期 110年3月27日 110年4月1日 110年10月25日  備註   編號1至4經臺灣高等法院110年度聲字第2539號裁定定應執行刑為有期徒刑1年6月，如易科罰金，以新臺幣1,000元折算1日  業於111年4月29日執行完畢（臺中地檢110年度執字第13192號） 

編　　　　　號  7 8  罪　　　　　名  偽造文書 詐欺  宣　　告　　刑  有期徒刑4月，如易科罰金，以新臺幣1,000元折算1日 有期徒刑2月，如易科罰金，以新臺幣1,000元折算1日  犯　罪　日　期  108年10月4日 108年10月4日  偵查(自訴)機關 年　度　案　號  臺北地檢109年度偵緝字第1867號 臺北地檢109年度偵緝字第1867號  最　後 事實審 法　  院 臺北地院 臺北地院   案　  號 110年度審簡字第1826號 110年度審簡字第1826號   判決日期 111年4月12日 111年4月12日  確　定 判　決 法　　院 臺北地院 臺北地院   案　　號 110年度審簡字第1826號 110年度審簡字第1826號   判　　決 確定日期 111年5月10日 111年5月10日   備註   編號7至8經臺灣臺北地方法院110年度審簡字第1826號判決定應執行刑為有期徒刑5月，如易科罰金，以新臺幣1,000元折算1日